public_html/app/tools/lang/data/dict-vec-oxt/dictionaries/vec2.aff
FLAG UTF-8
SFX A eriodar ariodàa/JLPR periodar
SFX A eriodar ariodàami/K periodar
SFX A eriodar ariodàau/Q periodar
SFX A eriodar ariodàe/JL periodar
SFX A eriodar ariodàelo/S periodar
SFX A eriodar ariodàemi/K periodar
SFX A eriodar ariodài/NP periodar
SFX A eriodar ariodàimo/L periodar
SFX A eriodar ariodàimoi/M periodar
SFX A eriodar ariodàitu/O periodar
SFX A eriodar ariodàndome/G periodar
SFX A eriodar ariodàndomene/G periodar
SFX A eriodar ariodào/JL periodar
SFX A eriodar ariodàomi/K periodar
SFX A eriodar ariodàrmene/G periodar
SFX A eriodar ariodàsimo periodar
SFX A eriodar ariodàvami/K periodar
SFX A eriodar ariodàvau/Q periodar
SFX A eriodar ariodàvelo/S periodar
SFX A eriodar ariodàvemi/K periodar
SFX A eriodar ariodàvimo/L periodar
SFX A eriodar ariodàvimoi/M periodar
SFX A eriodar ariodàvitu/O periodar
SFX A eriodar ariodàvomi/K periodar
SFX A eriodar ariodè/FP periodar
SFX A eriodar ariodème/H periodar
SFX A eriodar ariodèu/Q periodar
SFX A eriodar ariodé/FP periodar
SFX A eriodar ariodéa/JLPR periodar
SFX A eriodar ariodéami/K periodar
SFX A eriodar ariodéau/Q periodar
SFX A eriodar ariodée/JL periodar
SFX A eriodar ariodéelo/S periodar
SFX A eriodar ariodéemi/K periodar
SFX A eriodar ariodéi/NP periodar
SFX A eriodar ariodéimo/L periodar
SFX A eriodar ariodéimoi/M periodar
SFX A eriodar ariodéitu/O periodar
SFX A eriodar ariodémoi/M periodar
SFX A eriodar ariodéndome/G periodar
SFX A eriodar ariodéndomene/G periodar
SFX A eriodar ariodéo/JL periodar
SFX A eriodar ariodéomi/K periodar
SFX A eriodar ariodésimo periodar
SFX A eriodar ariodéu/Q periodar
SFX A eriodar ariodévami/K periodar
SFX A eriodar ariodévau/Q periodar
SFX A eriodar ariodévelo/S periodar
SFX A eriodar ariodévemi/K periodar
SFX A eriodar ariodévimo/L periodar
SFX A eriodar ariodévimoi/M periodar
SFX A eriodar ariodévitu/O periodar
SFX A eriodar ariodévomi/K periodar
SFX A eriodar aríoda/FR periodar
SFX A eriodar aríode/IJLR periodar
SFX A eriodar aríodelo/S periodar
SFX A eriodar aríodeme/H periodar
SFX A eriodar aríodemi/K periodar
SFX A eriodar aríodi/N periodar
SFX A eriodar aríoditu/O periodar
SFX A eriodar aríodo/JL periodar
SFX A eriodar aríodomi/K periodar
SFX A erir aren/L [aenu]xerir
SFX A erir aren/L [bfjnptvɉ]erir
SFX A erir aren/L inmixerir
SFX A erir arendo/E [aenu]xerir
SFX A erir arendo/E [bfjnptvɉ]erir
SFX A erir arendo/E inmixerir
SFX A erir arene [aenu]xerir
SFX A erir arene [bfjnptvɉ]erir
SFX A erir arene inmixerir
SFX A erir areni/M [aenu]xerir
SFX A erir areni/M [bfjnptvɉ]erir
SFX A erir areni/M inmixerir
SFX A erir arense [aenu]xerir
SFX A erir arense [bfjnptvɉ]erir
SFX A erir arense inmixerir
SFX A erir arente [aenu]xerir
SFX A erir arente [bfjnptvɉ]erir
SFX A erir arente inmixerir
SFX A erir areralo/S [aenu]xerir
SFX A erir areralo/S [bfjnptvɉ]erir
SFX A erir areralo/S inmixerir
SFX A erir arerami/K [aenu]xerir
SFX A erir arerami/K [bfjnptvɉ]erir
SFX A erir arerami/K inmixerir
SFX A erir areratu/O [aenu]xerir
SFX A erir areratu/O [bfjnptvɉ]erir
SFX A erir areratu/O inmixerir
SFX A erir arerave/RT [aenu]xerir
SFX A erir arerave/RT [bfjnptvɉ]erir
SFX A erir arerave/RT inmixerir
SFX A erir areremo/L [aenu]xerir
SFX A erir areremo/L [bfjnptvɉ]erir
SFX A erir areremo/L inmixerir
SFX A erir areren/L [aenu]xerir
SFX A erir areren/L [bfjnptvɉ]erir
SFX A erir areren/L inmixerir
SFX A erir arereni/M [aenu]xerir
SFX A erir arereni/M [bfjnptvɉ]erir
SFX A erir arereni/M inmixerir
SFX A erir arerense [aenu]xerir
SFX A erir arerense [bfjnptvɉ]erir
SFX A erir arerense inmixerir
SFX A erir areresi/P [aenu]xerir
SFX A erir areresi/P [bfjnptvɉ]erir
SFX A erir areresi/P inmixerir
SFX A erir areresiu/Q [aenu]xerir
SFX A erir areresiu/Q [bfjnptvɉ]erir
SFX A erir areresiu/Q inmixerir
SFX A erir arerion/L [aenu]xerir
SFX A erir arerion/L [bfjnptvɉ]erir
SFX A erir arerion/L inmixerir
SFX A erir arerioni/M [aenu]xerir
SFX A erir arerioni/M [bfjnptvɉ]erir
SFX A erir arerioni/M inmixerir
SFX A erir arerionse [aenu]xerir
SFX A erir arerionse [bfjnptvɉ]erir
SFX A erir arerionse inmixerir
SFX A erir arerisen/L [aenu]xerir
SFX A erir arerisen/L [bfjnptvɉ]erir
SFX A erir arerisen/L inmixerir
SFX A erir areriseni/M [aenu]xerir
SFX A erir areriseni/M [bfjnptvɉ]erir
SFX A erir areriseni/M inmixerir
SFX A erir arerisense [aenu]xerir
SFX A erir arerisense [bfjnptvɉ]erir
SFX A erir arerisense inmixerir
SFX A erir arerision/L [aenu]xerir
SFX A erir arerision/L [bfjnptvɉ]erir
SFX A erir arerision/L inmixerir
SFX A erir arerisioni/M [aenu]xerir
SFX A erir arerisioni/M [bfjnptvɉ]erir
SFX A erir arerisioni/M inmixerir
SFX A erir arerisionse [aenu]xerir
SFX A erir arerisionse [bfjnptvɉ]erir
SFX A erir arerisionse inmixerir
SFX A erir arerisié/P [aenu]xerir
SFX A erir arerisié/P [bfjnptvɉ]erir
SFX A erir arerisié/P inmixerir
SFX A erir arerisiéu/Q [aenu]xerir
SFX A erir arerisiéu/Q [bfjnptvɉ]erir
SFX A erir arerisiéu/Q inmixerir
SFX A erir arerison/L [aenu]xerir
SFX A erir arerison/L [bfjnptvɉ]erir
SFX A erir arerison/L inmixerir
SFX A erir arerisoni/M [aenu]xerir
SFX A erir arerisoni/M [bfjnptvɉ]erir
SFX A erir arerisoni/M inmixerir
SFX A erir arerisonse [aenu]xerir
SFX A erir arerisonse [bfjnptvɉ]erir
SFX A erir arerisonse inmixerir
SFX A erir arerié/P [aenu]xerir
SFX A erir arerié/P [bfjnptvɉ]erir
SFX A erir arerié/P inmixerir
SFX A erir areriéu/Q [aenu]xerir
SFX A erir areriéu/Q [bfjnptvɉ]erir
SFX A erir areriéu/Q inmixerir
SFX A erir areron/L [aenu]xerir
SFX A erir areron/L [bfjnptvɉ]erir
SFX A erir areron/L inmixerir
SFX A erir areroni/M [aenu]xerir
SFX A erir areroni/M [bfjnptvɉ]erir
SFX A erir areroni/M inmixerir
SFX A erir areronse [aenu]xerir
SFX A erir areronse [bfjnptvɉ]erir
SFX A erir areronse inmixerir
SFX A erir arerà/JLNR [aenu]xerir
SFX A erir arerà/JLNR [bfjnptvɉ]erir
SFX A erir arerà/JLNR inmixerir
SFX A erir areràe/R [aenu]xerir
SFX A erir areràe/R [bfjnptvɉ]erir
SFX A erir areràe/R inmixerir
SFX A erir arerè/JL [aenu]xerir
SFX A erir arerè/JL [bfjnptvɉ]erir
SFX A erir arerè/JL inmixerir
SFX A erir arerèmi/K [aenu]xerir
SFX A erir arerèmi/K [bfjnptvɉ]erir
SFX A erir arerèmi/K inmixerir
SFX A erir areré/P [aenu]xerir
SFX A erir areré/P [bfjnptvɉ]erir
SFX A erir areré/P inmixerir
SFX A erir arerémoi/M [aenu]xerir
SFX A erir arerémoi/M [bfjnptvɉ]erir
SFX A erir arerémoi/M inmixerir
SFX A erir arerésimo/L [aenu]xerir
SFX A erir arerésimo/L [bfjnptvɉ]erir
SFX A erir arerésimo/L inmixerir
SFX A erir arerésimoi/M [aenu]xerir
SFX A erir arerésimoi/M [bfjnptvɉ]erir
SFX A erir arerésimoi/M inmixerir
SFX A erir areréu/Q [aenu]xerir
SFX A erir areréu/Q [bfjnptvɉ]erir
SFX A erir areréu/Q inmixerir
SFX A erir arería/JLNR [aenu]xerir
SFX A erir arería/JLNR [bfjnptvɉ]erir
SFX A erir arería/JLNR inmixerir
SFX A erir areríami/K [aenu]xerir
SFX A erir areríami/K [bfjnptvɉ]erir
SFX A erir areríami/K inmixerir
SFX A erir areríatu/O [aenu]xerir
SFX A erir areríatu/O [bfjnptvɉ]erir
SFX A erir areríatu/O inmixerir
SFX A erir areríe/JLR [aenu]xerir
SFX A erir areríe/JLR [bfjnptvɉ]erir
SFX A erir areríe/JLR inmixerir
SFX A erir areríelo/S [aenu]xerir
SFX A erir areríelo/S [bfjnptvɉ]erir
SFX A erir areríelo/S inmixerir
SFX A erir areríemi/K [aenu]xerir
SFX A erir areríemi/K [bfjnptvɉ]erir
SFX A erir areríemi/K inmixerir
SFX A erir arerò/JL [aenu]xerir
SFX A erir arerò/JL [bfjnptvɉ]erir
SFX A erir arerò/JL inmixerir
SFX A erir areròmi/K [aenu]xerir
SFX A erir areròmi/K [bfjnptvɉ]erir
SFX A erir areròmi/K inmixerir
SFX A erir arese/I [aenu]xerir
SFX A erir arese/I [bfjnptvɉ]erir
SFX A erir arese/I inmixerir
SFX A erir aresi [aenu]xerir
SFX A erir aresi [bfjnptvɉ]erir
SFX A erir aresi inmixerir
SFX A erir aresta/I [aenu]xerir
SFX A erir aresta/I [bfjnptvɉ]erir
SFX A erir aresta/I inmixerir
SFX A erir areste/I [aenu]xerir
SFX A erir areste/I [bfjnptvɉ]erir
SFX A erir areste/I inmixerir
SFX A erir aresti/I [aenu]xerir
SFX A erir aresti/I [bfjnptvɉ]erir
SFX A erir aresti/I inmixerir
SFX A erir aresto/I [aenu]xerir
SFX A erir aresto/I [bfjnptvɉ]erir
SFX A erir aresto/I inmixerir
